臺灣彰化地方法院刑事判決　　　　　　　96年度訴字第1350號
公　訴　人　臺灣彰化地方法院檢察署檢察官
被　　　告　甲○○
　　　　　　　　　　號
　　　　　　　　　　（另案在臺灣雲林第二監獄執行中）
上列被告因違反毒品危害防制條例案件，經檢察官提起公訴（96
年度毒偵字第3247號），本院依簡式審判程序判決如下：
    主    文
甲○○施用第一級毒品，累犯，處有期徒刑捌月，扣案之第一級
毒品海洛因壹包（淨重零點壹柒公克，空包裝重零點貳伍公克）
沒收銷燬之，扣案之注射針筒壹支沒收之。
　　事    實
一、甲○○前因偽造貨幣案件，經本院於民國92年4月7日，以91
    年度訴字第712號判處有期徒刑2年確定，嗣入監執行後，於
    94年9 月16日假釋付保護管束，並於94年12月20日因保護管
    束期滿未經撤銷，視為執行完畢。又因施用毒品案件，經本
    院裁定送執行觀察、勒戒後，認有繼續施用毒品傾向，再經
    本院裁定令入戒治處所施以強制戒治，已於93年2 月9 日執
    行完畢釋放，並由臺灣彰化地方法院檢察署檢察官於93 年2
    月17日，以93年度戒毒偵字第51號為不起訴處分確定。詎仍
    不知悛悔，於上開強制戒治執行完畢後之5 年內，復另行基
    於施用第一級毒品海洛因之犯意，於96年6 月29日下午4 時
    許，在彰化縣社頭鄉里○村○○路高速鐵路路橋下，以將海
    洛因摻水置入針筒後注射之方式，施用第一級毒品海洛因 1
    次。嗣為警於96年6 月29日下午4 時30分許，在前開處所查
    獲，並扣得第一級毒品海洛因1 包（淨重0.17公克，空包裝
    重0.25公克）及其所有之注射針筒1 支。
二、案經彰化縣警察局田中分局報請臺灣彰化地方法院檢察署檢
    察官偵查起訴。
　　理    由
一、除被告所犯為死刑、無期徒刑、最輕本刑為3 年以上有期徒
    刑之罪或高等法院管轄第一審案件者外，於前條第1 項程序
    進行中，被告先就被訴事實為有罪之陳述時，審判長得告知
    被告簡式審判程序之旨，並聽取當事人、代理人、辯護人及
    輔佐人之意見後，裁定進行簡式審判程序；除簡式審判程序
    及簡易程序案件外，第1 審應行合議審判，刑事訴訟法第27
    3 條之1 第1 項、第284 條之1 分別定有明文。本件被告甲
    ○○所犯係死刑、無期徒刑、最輕本刑為3 年以上有期徒刑
    之罪或高等法院管轄第一審案件以外之罪，並於本院行準備
    程序時就被訴事實為有罪之陳述，本院合議庭依前揭規定，
    經評議結果，裁定改由受命法官獨任行簡式審判程序，合先
    敘明。
二、上開事實，業據被告甲○○於警詢、偵訊、本院準備程序及
    審理時坦承不諱（見臺灣彰化地方法院檢察署96年度毒偵字
    第3247號卷第4、5、25、26頁，本院96年度訴字第1350號卷
    第26、32、33頁），且查：
（一）被告尿液經以氣相層析質譜儀（即ＧＣ／ＭＳ）方法檢驗
      結果，確均呈第一級毒品海洛因於人體代謝後之嗎啡陽性
      反應，有彰化縣警察局田中分局委託檢驗尿液代號與真實
      姓名對照認證單、詮昕科技股份有限公司96 年7月13日第
      00000000號濫用藥物尿液檢驗報告各1 紙附卷足憑（見臺
      灣彰化地方法院檢察署96 年度毒偵字第3247號卷第6、35
      頁），此外，復有法務部調查局96年8 月3 日調科壹字第
      09623059560 號鑑定書1 紙、照片2 張在卷可稽，及被告
      所有之第一級毒品海洛因1 包（淨重0.17公克，空包裝重
      0.25公克）、注射針筒1 支扣案可佐（見臺灣彰化地方法
      院檢察署96年度毒偵字第3247號卷第7 、28-30 頁，本院
      96年度訴字第1350號卷第23頁），是認被告自白核與事實
      相符。
（二）依鑑識實務，按海洛因施用入人體後水解還原成嗎啡，再
      循嗎啡之代謝方式排出體外，且吸食或施打煙毒者，經人
      體代謝作用於8 小時內，即有30％之量排出，24小時之後
      ，續有約剩餘量之90％再排出，72小時之後仍有剩餘微量
      排出，吸食或施打者個人體質不同，其排出時間亦會有差
      異。是依上開說明，佐以被告前揭尿液檢驗報告，被告自
      白於前揭時間施用第一級毒品海洛因1 次等語，足認被告
      自白核與事實相符，堪可採為論罪科刑之依據。
（三）被告前因施用毒品案件，經本院裁定送觀察、勒戒後，認
      有繼續施用毒品傾向，再經本院裁定令入戒治處所施以強
      制戒治，而於93年2月9日執行完畢釋放，並由臺灣彰化地
      方法院檢察署檢察官於93年2月17日，以93 年度戒毒偵字
      第51號為不起訴處分確定，有臺灣高等法院被告前案紀錄
      表及臺灣彰化地方法院檢察署刑案資料查註紀錄表各1 份
      在卷可按，其於前開強制戒治執行完畢後，5 年內再犯本
      案施用第一級毒品之犯行，與毒品危害防制條例第23條第
      2 項之規定相符。本件事證明確，被告犯行堪以認定，應
      予依法論科。
三、核被告甲○○所為，係犯毒品危害防制條例第10條第1 項之
    施用第一級毒品罪。其施用第一級毒品而持有第一級毒品之
    低度行為，為施用第一級毒品之高度行為所吸收，不另論罪
    。又被告前因偽造貨幣案件，經本院於92年4月7日，以91年
    度訴字第712號判處有期徒刑2年確定，嗣入監執行後，於94
    年9 月16日假釋付保護管束，並於94年12月20日因保護管束
    期滿未經撤銷，視為執行完畢，此有臺灣高等法院被告前案
    紀錄表及臺灣彰化地方法院檢察署刑案資料查註紀錄表各 1
    份在卷可考，其於受有期徒刑執行完畢後，5 年以內故意再
    犯本件有期徒刑以上之本罪，為累犯，應依刑法第47 條第1
    項規定，加重其刑。爰審酌被告前因施用毒品犯行曾經觀察
    、勒戒、強制戒治，竟又再行施用毒品，顯然其意志力薄弱
    ，迄未戒除毒癮，無視於毒品對於自身健康之戕害及國家對
    於杜絕毒品犯罪之禁令，惡性非輕，惟兼衡被告施用第一級
    毒品1 次之手段，且其犯行性質上乃屬對自我身心健康之自
    戕行為，尚未嚴重破壞社會秩序、侵害他人權益，及犯後自
    始坦承犯行等一切情狀，量處如主文所示之刑。扣案之白色
    粉末1 包（淨重0.17公克，空包裝重0.25公克），經法務部
    調查局以化學呈色法、氣相層析質譜儀分析法檢驗，含海洛
    因成分反應，有該局96 年8 月3 日調科壹字第09623059560
    號鑑定書在卷可查（見本院96年度訴字第1350號卷第23頁）
    ，屬查獲之第一級毒品，應不問屬於犯人與否，依毒品危害
    防制條例第18條第1 項前段規定，沒收銷燬之；另扣案之注
    射針筒1 支，係被告所有，供本案施用第一級毒品海洛因 1
    次所用之物，業據被告供承在卷（見本院96年度訴字第1350
    號卷第33頁），爰依刑法第38條第1 項第2 款宣告沒收。
據上論斷，應依刑事訴訟法第273 條之1第1項、第299條第1項前
段，毒品危害防制條例第10條第1項、第18條第1項前段、第23條
第2項，刑法第11條、第47條第1項、第38條第1項第2款，判決如
主文。
本案經檢察官莊佳瑋到庭執行職務。
中　　華　　民　　國　　96　　年　　8 　　月　　31　　日
                  刑事第八庭    法  官  林秉暉
以上正本證明與原本無異。
如不服本判決，應於判決送達後10日內，向本院提出上訴書狀，
上訴書狀應「敘述具體上訴理由」，並按他造當事人之人數附繕
本。「切勿逕送上級法院」。
中　　華　　民　　國　　96　　年　　9 　　月　　3 　　日
                                書記官  梁高賓
毒品危害防制條例第10條第1項
施用第一級毒品者，處6月以上5年以下有期徒刑。
